臺灣嘉義地方法院刑事判決
110年度訴字第579號
公  訴  人  臺灣嘉義地方檢察署檢察官
被      告  蕭瑋成



選任辯護人  周仲鼎律師
被      告  康嘉慶




選任辯護人  曹合一律師
上列被告因違反毒品危害防制條例案件，經檢察官提起公訴（11
0年度偵字第6604號、第6638號、第6639號、第7441號、第8812
號、第8855號、第10019號），本院判決如下：
    主  文
丁○○犯如附表一編號1至10所示各罪，各宣告如附表一所示之刑
及沒收。應執行有期徒刑肆年。
乙○○犯如附表一編號7至14所示各罪，各宣告如附表一所示之刑
及沒收。應執行有期徒刑貳年。緩刑伍年，緩刑期間付保護管束
，並應於本判決確定之日起貳年內，向指定之政府機關、政府機
構、行政法人、社區或其他符合公益目的之機構或團體，提供壹
佰陸拾小時之義務勞務，以及接受臺灣嘉義地方檢察署舉辦之法
治教育課程貳拾小時。
    犯 罪 事 實
一、丁○○明知愷他命（Ketamine）、4-甲基甲基卡西酮（4-meth
    ylmethcathinone、Mephedrone、4MMC）、甲基-N,N-二甲基
    卡西酮（Methyl-N,N-Dimethylcathinone）為毒品危害防制
    條例所公告列管之第三級毒品，並知悉毒品咖啡包常同時混
    雜不同種類之毒品成分，依法均不得販賣，竟分別為下列犯
    行：
　㈠基於販賣第三級毒品以營利之犯意，於附表一編號1、2、5、
    6所示之時間、地點，分別販賣如附表一編號1、2、5、6所
    示金額、數量之愷他命給甲○○、沈依琳，共4次。
　㈡基於販賣第三級毒品而混合二種以上毒品以營利之犯意，於
    附表一編號3、4所示之時間、地點，分別販賣如附表一編號
    3、4所示金額、數量之含有4-甲基甲基卡西酮、甲基-N,N-
    二甲基卡西酮等成分之毒品咖啡包（包裝圖樣為哈密瓜，下
    稱哈密瓜毒品咖啡包）給乙○○，共2次。
二、乙○○明知4-甲基甲基卡西酮（4-methylmethcathinone、Mep
    hedrone、4MMC）、甲基-N,N-二甲基卡西酮（Methyl-N,N-D
    imethylcathinone）為毒品危害防制條例所公告列管之第三
    級毒品，並知悉毒品咖啡包常同時混雜不同種類之毒品成分
    ，依法均不得販賣，竟基於販賣第三級毒品而混合二種以上
    毒品以營利之犯意，於附表一編號11至14所示之時間、地點
    ，分別販賣如附表一編號11至14所示金額、數量之哈密瓜毒
    品咖啡包給少年蔡○育（民國93年生，真實姓名詳卷）、甲○○，共4次。
三、丁○○、乙○○明知4-甲基甲基卡西酮（4-methylmethcathinon
    e、Mephedrone、4MMC）、甲基-N,N-二甲基卡西酮（Methyl
    -N,N-Dimethylcathinone）及硝甲西泮（Nimetazepam）為
    毒品危害防制條例所公告列管之第三級毒品，硝西泮（Nitr
    azepam）為毒品危害防制條例所列管之第四級毒品，並知悉
    毒品咖啡包常同時混雜不同種類之毒品成分，依法均不得販
    賣，竟共同基於販賣混合第三級、第四級毒品以營利之犯意
    聯絡，於110年7月11日19時許，先由丁○○以每包新臺幣（下
    同）120元的價格，在嘉義縣○○市○○街000號前向上游藥頭侯
    智捷販入50包含有4-甲基甲基卡西酮、甲基-N,N-二甲基卡
    西酮、硝甲西泮、硝西泮等成分之毒品咖啡包後（包裝字樣
    為「AAPE」，下稱AAPE毒品咖啡包）（侯智捷涉嫌販賣毒品
    部分，現由臺灣嘉義地方檢察署偵辦中），將之裝入1個黃
    色手提袋內，並交給乙○○保管，伺機以每包300元之價格對
    外販售，且約定倘由乙○○出面交易，乙○○可從中抽120元做
    為報酬，其等即以此分工方式，分別為下列犯行：
  ㈠於110年7月11日20時12分，乙○○透過通訊軟體「微信」之通
    話功能與甲○○聯絡，表示已能就當日2時許甲○○所欲購買之A
    APE毒品咖啡包進行交易，復於通話後不久，至附表一編號7
    所示之地點，販賣如附表一編號7所示金額、數量之AAPE毒
    品咖啡包給甲○○。
  ㈡於110年7月11日22時許，丁○○撥打電話給乙○○表示客人要購
    買5包AAPE毒品咖啡包，乙○○即依丁○○的指示從黃色手提袋
    內取出5包毒品咖啡包，騎車送到嘉義市魚市場交給丁○○，
    隨即由丁○○在該處販賣如附表一編號8所示金額、數量之毒
    品咖啡包給「微信」暱稱「張無忌」之男子（身分不詳，無
    證據證明為少年）。
  ㈢於110年7月11日23時許，甲○○撥打電話給乙○○表示欲再購買A
    APE毒品咖啡包，適乙○○正在由丙○○所駕駛之汽車內，正從
    嘉義縣朴子市前往嘉義市，欲與丁○○見面，遂在丙○○之載送
    下，於附表一編號9所示之時間、地點，販賣如附表一編號9
    所示金額、數量之AAPE毒品咖啡包給甲○○（丙○○涉嫌幫助販
    賣毒品咖啡包之部分，由本院另行審結）。
四、乙○○在與丙○○一同前至嘉義市○區○○路○○○○路○○○○○○○○○○○○○○○○路○○○○○○○○○○○號9之販賣AAPE毒品咖啡包行為），乙○○
    知悉丙○○欲至嘉義市向藥頭購買愷他命施用，因擔心車上有
    其所保管之前述所餘AAPE毒品咖啡包41包，以及稍早於前揭
    販賣AAPE毒品咖啡包之過程中，至嘉義縣○○市○○街000號拿
    取丁○○另外交待幫上游藥頭保管之哈密瓜毒品咖啡包60包，
    不宜四處亂駛，遂基於幫助販賣第三級毒品之犯意，在電話
    中向丁○○詢價後，告知丙○○價格為每公克2,200元，而獲丙○○同意購買，並在車上向丙○○收取2,200元現金。另丁○○在電
    話中得知丙○○欲購買愷他命後，亦基於販賣第三級毒品以牟
    利之犯意，攜帶愷他命於附表一編號10所示之時間前往亞信
    自助洗車場。乙○○在丁○○抵達後，便立即將上揭毒品咖啡包
    、現金2,200元全部交給丁○○，丁○○並將丙○○要購買的愷他
    命1包交給乙○○暫時保管，再伺機與丙○○完成交易，然最後
    尚未將該包愷他命交給丙○○前，即為警方查獲而僅止於未遂
    階段。　
五、警方於110年7月12日1時至1時15分許，在亞信自助洗車場見
    丁○○、乙○○及丙○○三人行跡可疑而上前盤查，並分別經丁○○
    簽署自願受搜索同意書後，當場查獲並扣得如附表二所示之
    物，經乙○○簽署自願受搜索同意書後，當場查獲並扣得如附
    表三所示之物，經丙○○簽署自願受搜索同意書後，當場查獲
    並扣得如附表四所示之物。　
六、案經嘉義市政府警察局第一分局報請臺灣嘉義地方檢察署檢
    察官偵查起訴。
    理  由
一、本案以下作為判決基礎所引用的證據，檢察官、被告丁○○、
    乙○○及其等之辯護人均同意作為證據（本院卷一176至182頁
    、本院卷三90至91頁），本院審酌該等證據之取得，並無違
    法或不當等不適宜作為證據的情形，自均具有證據能力。
二、上揭犯罪事實，業據被告丁○○、乙○○均坦承、證述在卷（警
    3540卷12至16頁、18頁反面至21頁反面、警3550卷2至8頁、
    12至19頁、偵6639卷28至38頁、425至436頁、439至445頁、
    465至468頁、530至534頁、547至561頁、本院卷一41至51頁
    、170至171頁、本院卷二67至68頁、本院卷三91至92頁），
    復有下列證據可資佐證：
  ㈠證人甲○○之證述（偵6639卷344至353頁、367至387頁、本院
    卷三69至72頁）。
  ㈡證人沈依琳之證述（偵6639卷297至303頁）。
  ㈢證人蔡○育之證述（偵6638卷126頁）。
  ㈣自願受搜索同意書、嘉義市政府警察局第一分局搜索扣押筆
    錄、扣押物品目錄表各3份（警2422卷37至41頁、44至49頁
    、51至56頁）。
  ㈤被告丁○○與甲○○之微信對話紀錄翻拍照片8張（偵6639卷355
    至356頁）（附表一編號1、2）。
  ㈥被告丁○○與沈依琳之微信對話紀錄翻拍照片16張（偵6639卷3
    90至310頁、313至314頁）（附表一編號5、6）。
  ㈦被告乙○○與甲○○之微信對話紀錄翻拍照片12張（警3550卷40
    至42頁）（附表一編號7、9、14）。
  ㈧被告丁○○與微信暱稱「張無忌」之微信對話紀錄翻拍照片6張
    （偵6639卷539至540頁）（附表一編號8）。
  ㈨丙○○所駕駛自小客車上之行車紀錄器錄影翻拍照片7張暨車內
    對話譯文1份（警2422卷82至84頁、偵6638卷111至112頁、
    偵6639卷77頁、361頁）（附表一編號9、10）。
  ㈩扣案如附表二編號1至3所示毒品照片14張（警2421卷74至76
    頁）。
  內政部警政署刑事警察局110年8月16日刑鑑字第1100074354
    號鑑定書、衛生福利部草屯療養院110年7月19日草療鑑字第
    1100700117號及0000000000號鑑驗書（警3540卷112至114頁
    、117頁）。
  扣案如附表二編號1至3、7、附表三編號1、2所示之物。
三、被告丁○○供稱附表一編號1販賣愷他命有賺取差價200元（偵
    6639卷429頁）；編號2販賣愷他命有先施用0.3公克後，再
    以原價賣出而賺得量差（偵6639卷432頁）；編號3販賣哈密
    瓜毒品咖啡包，每包可從中賺取差價30元（偵6639卷440頁
    ）；編號4販賣哈密瓜毒品咖啡包，每包可從中賺取差價40
    元（偵6639卷434至436頁）；編號5、6販賣愷他命分別賺取
    差價550元、600元（偵6639卷443至445頁）；編號10販賣愷
    他命有賺取差價200元（本院卷一50頁）。另被告乙○○以每
    包160元或180元之價格向丁○○購買哈密瓜毒品咖啡包後（即
    附表一編號3、4），均以每包300元賣給附表一編號11至14
    所示之蔡○育、甲○○。又被告丁○○、乙○○共同販賣編號7至9
    販賣之AAPE毒品咖啡包每包成本為120元，此據被告丁○○坦
    認在卷（偵6639卷421頁），而其等則均以每包300元對外販
    售。從而，被告丁○○、乙○○對於本案販賣毒品之行為，自均
    有營利之意圖甚明。從而，本案事證明確，被告丁○○、乙○○
    之犯行均堪認定，應依法論科。
四、論罪科刑：
  ㈠核被告丁○○於犯罪事實一、㈠所為，均係犯毒品危害防制條例
    第4條第3項之販賣第三級毒品罪；犯罪事實一、㈡所為，均
    係犯毒品危害防制條例第4條第3項、第9條第3項之販賣第三
    級毒品而混合二種以上之毒品罪；犯罪事實三所為，均係犯
    毒品危害防制條例第4條第3項、第4項、第9條第3項之販賣
    第三級、第四級毒品而混合二種以上毒品罪；犯罪事實四所
    為，則係犯毒品危害防制條例第4條第6項、第3項之販賣第
    三級毒品未遂罪。
  ㈡核被告乙○○於犯罪事實二所為，均係犯毒品危害防制條例第4
    條第3項、第9條第3項之販賣第三級毒品而混合二種以上之
    毒品罪；犯罪事實三所為，均係犯毒品危害防制條例第4條
    第3項、第4項、第9條第3項之販賣第三級、第四級毒品而混
    合二種以上毒品罪；犯罪事實四所為，則係犯刑法第30條第
    1項前段、毒品危害防制條例第4條第6項、第3項之幫助販賣
    第三級毒品未遂罪。
  ㈢被告乙○○於本案行為時僅19歲，非成年人，故縱使其於犯罪
    事實二之附表一編號11、12部分，所販賣之對象為少年，亦
    無從論以毒品危害防制條例第9條第1項之成年人對未成年人
    販賣毒品罪，起訴書所犯法條欄認被告乙○○此部分係犯成年
    人對未成年人販賣毒品云云，容有誤會。另被告丁○○、乙○○
    就犯罪事實四之部分，因丙○○在尚未實際取得愷他命前，其
    等即均遭警方盤查而僅止於未遂階段，應論以未遂犯，公訴
    意旨認被告丁○○、乙○○此部分所為，分別係犯毒品危害防制
    條例第4條第3項之販賣第三級毒品既遂、刑法第30條第1項
    前段、毒品危害防制條例第4條第3項之幫助販賣第三級毒品
    既遂罪，容有誤會。
  ㈣被告丁○○、乙○○就犯罪事實三所示犯行，有犯意聯絡及行為
    分擔，應均論以共同正犯。
  ㈤被告丁○○就犯罪事實一、三、四所示10罪，被告乙○○就犯罪
    事實二、三、四所示8罪，均犯意各別，行為互殊，應分別
    論罪處罰。
  ㈥刑之加重、減輕：
　　⒈被告丁○○就犯罪事實一、㈡、被告乙○○就犯罪事實二之販賣
      第三級毒品而混合二種以上毒品罪，應依毒品危害防制條
      例第9條第3項規定加重其刑。被告丁○○、乙○○就犯罪事實
      三之販賣第三級、第四級毒品而混合二種以上毒品罪，依
      毒品危害防制條例第9條第3項規定，應適用最高級別即販
      賣第三級毒品之法定刑加重其刑。
　　⒉被告丁○○、乙○○就犯罪事實四之犯行，尚屬未遂，爰均依
      刑法第25條第2項規定，按既遂犯之刑減輕之。被告乙○○
      基於幫助之犯意而為犯罪事實所示犯行，應依刑法第30條
      第2項規定，按正犯之刑減輕之。
　　⒊被告丁○○、乙○○就本案犯行，於偵訊及本院審理時均自白
      坦承犯行，各罪均應依毒品危害防制條例第17條第2項減
      輕其刑。
　　⒋被告丁○○就犯罪事實一、㈡、犯罪事實三之販賣毒品咖啡包
      之犯行，有供出毒品來源為侯智捷，且侯智捷於警詢時亦
      坦承不諱乙節，有被告丁○○之警詢、偵訊筆錄、嘉義市政
      府警察局第一分局111年1月21日嘉市警一偵字第11100703
      59號函、本院辦理刑事案件電話記錄查詢表、嘉義市政府
      警察局第一分局111年8月31日嘉市警一偵0000000000號刑
      事案件報告書在卷可憑（警3540卷17至18頁、偵6639卷44
      0頁、本院卷二5頁、本院卷三39至43頁）。被告乙○○為犯
      罪事實二、三販賣毒品咖啡包犯行之上游、共同正犯，均
      是警方依被告乙○○之指述而查獲被告丁○○（即附表一編號
      3、4、7、8、9）乙節，則有嘉義市政府警察局第一分局1
      11年1月21日嘉市警一偵字第1110070359號函暨所附之犯
      嫌丁○○涉嫌毒品危害防制條例案犯罪事實一覽表附卷可考
      （本院卷二5至7頁）。是以，被告丁○○、乙○○就上揭各次
      犯行，均應依毒品危害防制條例第17條第1項減輕其刑（
      因該條同時有免除其刑之規定，依刑法第66條但書規定，
      得減輕至3分之2），並均依法先加重後遞減之。
　　⒌被告丁○○、乙○○就犯罪事實四所示犯行，均應依法遞減其
      刑。
　　⒍按刑法第59條規定之酌量減輕其刑，必須犯罪另有特殊之
      原因與環境，在客觀上足以引起一般同情，認為即使予以
      宣告法定最低度刑，猶嫌過重者，始有其適用。經查：被
      告丁○○就犯罪事實一、㈠所示販賣第三級毒品犯行，法定
      最低本刑為7年以上有期徒刑，依毒品危害防制條例第17
      條第2項減輕其刑後，其法定最輕本刑已減為3年6月以上
      有期徒刑，犯罪事實四所示販賣第三級毒品未遂犯行，依
      未遂犯之規定遞減其刑，更減為1年9月以上有期徒刑，已
      均難認有情輕法重之虞。況且，被告丁○○在短期內多次犯
      販賣毒品之重罪，非偶然為之，依其家庭狀況，客觀上亦
      無足以引起一般同情之情形。從而，被告丁○○之辯護人請
      求上揭部分再依刑法第59條規定酌減其刑，尚非可採。
  ㈦被告乙○○於110年7月11日19時許取得被告丁○○所交待保管之5
    0包AAPE毒品咖啡包時，即已約定要共同對外販賣，且被告
    乙○○亦已先付諸行動，於附表一編號7所示之時間，販賣AAP
    E毒品咖啡包1包給甲○○，加上被告丁○○於附表一編號8所示
    之時間，販賣AAPE毒品咖啡包給微信暱稱「張無忌」之人前
    ，也係由被告乙○○親自將原由其保管之AAPE毒品咖啡包交給
    被告丁○○，故就被告乙○○、丁○○之整體犯罪計畫觀之，被告
    乙○○就附表一編號8所示之犯行，顯與被告丁○○具有犯意聯
    絡及行為分擔，而應論以共同正犯。被告乙○○之辯護人認被
    告乙○○此部分犯行，未實際參與，故應論以幫助犯云云，尚
    難憑採。
  ㈧本院審酌被告丁○○：⑴高中肄業之智識程度；⑵已婚，平常與
    配偶、1名1歲小孩同住之家庭狀況；⑶從事木工跟裝潢學徒
    ，生活勉能維持；⑷行為時無犯罪前科，有臺灣高等法院被
    告前案紀錄表在卷可佐；⑸行為時僅22歲，年輕識淺，易受
    小利吸引而誤觸法網；⑹各次販賣愷他命、毒品咖啡包之數
    量；⑺於偵查之初否認犯行，惟最後仍願坦白認錯之犯後態
    度。另審酌被告乙○○：⑴就讀大學中；⑵未婚，平常住在柔道
    館之生活狀況；⑶沒有上課時，會外送便當、在菜市場打工
    ，自陳經濟狀況小康；⑷行為時無犯罪前科，有臺灣高等法
    院被告前案紀錄表在卷可佐；⑸行為時未滿20歲，心智尚未
    成熟；⑹各次販賣愷他命、毒品咖啡包之數量；⑺於偵查時即
    配合檢警調查，並坦認犯行之犯後態度。本院綜合上揭情形
    ，認對被告丁○○、乙○○所犯各次犯行，分別量處如主文所示
    之刑，應屬適當。本院復考量其等販賣毒品之期間非長，出
    於相同之犯罪動機，侵害同一種類之法益，對法益侵害之加
    重效應不大，故認本案如以實質累加之方式定應執行刑，則
    處罰之刑度顯將超過其等行為之不法內涵，而違反罪責原則
    。衡以被告丁○○、乙○○本案之犯罪模式單純且固定等整體犯
    罪之非難評價，如因此過錯而受此重刑，造成其等更生絕望
    之心理，長期刑之效用亦隨年紀增大而遞減，致其等人格遭
    受完全性之抹滅。爰認就被告丁○○、乙○○上開部分，分別定
    如主文所示之應執行刑。
五、被告乙○○未有犯罪前科，已如前述，形式上已符合得宣告緩
    刑之要件。另本院審酌被告乙○○行為時僅19歲，涉世未深，
    思慮、心智仍未臻成熟，無法抵抗誘惑，而為本件犯行之犯
    罪動機，認其只是一時不小心誤入歧途，尚有機會重返正軌
    。再考量被告乙○○犯後自始坦承犯行，已深切表示悔意，當
    知所警惕，信無再犯之虞。從而，本院認其所受宣告之刑，
    以暫不執行為適當，爰依刑法第74條第1項第1款規定，宣告
    緩刑5年。另為使被告乙○○能記取教訓，本院認另有賦予其
    一定負擔之必要，再依刑法第74條第2項第5款、第8款之規
    定，命被告乙○○於本判決確定之日起2年內，向指定之政府
    機關、政府機構、行政法人、社區或其他符合公益目的之機
    構或團體提供如主文所示時數之義務勞務，以及接受臺灣嘉
    義地方檢察署舉辦如主文所示時數之法治教育課程。復依刑
    法第93條第1項第2款規定，宣告在緩刑期間付保護管束，以
    啟自新。被告乙○○如未履行本判決所諭知之負擔，而情節重
    大者，檢察官得依刑事訴訟法第476條、刑法第75條之1之規
    定，聲請撤銷對其所為之緩刑宣告，併予敘明。
六、沒收部分：
  ㈠被告丁○○就附表一編號1至6、8、10所示之金額，均為其犯罪
    所得，而警方於110年7月12日凌晨在被告丁○○身上所扣得之
    9,500元，衡情應係其於110年7月11日所犯附表一編號6、8
    、10之犯罪所得，故此部分爰依刑法第38條之1第1項前段規
    定宣告沒收；其餘之犯罪所得，則應依刑法第38條之1第1項
    前段、第3項規定，予以宣告沒收，並於全部或一部不能沒
    收或不宜執行沒收時，追徵其價額。至於附表一編號7、9之
    款項，被告乙○○交給被告丁○○前，即遭警方查獲乙節，業據
    被告丁○○、乙○○供陳在卷（本院卷一42頁、48頁、171頁）
    ，故無從對被告丁○○沒收此部分之犯罪所得。
  ㈡被告乙○○就附表一編號7、11至14所示之金額，均為其犯罪所
    得，應依刑法第38條之1第1項前段、第3項規定，予以宣告
    沒收，並於全部或一部不能沒收或不宜執行沒收時，追徵其
    價額。至於附表一編號9之款項，被告乙○○供稱甲○○尚未交
    付（本院卷一171頁），而證人甲○○於偵查亦證陳忘了當天
    有沒有拿錢給被告乙○○（偵6639卷385頁），故無從證明被
    告乙○○已實際取得此部分之犯罪所得，故不予宣告沒收。
  ㈢扣案如附表二編號7所示之IPhone11手機1支（含SIM卡）、附
    表三編號2所示之IPhone XR手機1支（含SIM卡），分別為被
    告丁○○、乙○○所有供為本案販賣毒品所用之聯繫工具，業據
    其等供陳在卷（本院卷一170至171頁），爰依毒品危害防制
    條例第19條第1項規定，予以宣告沒收。
  ㈣扣案如附表二編號1、2所示毒品咖啡包，均為違禁物，應依
    刑法第38條第1項規定，在被告丁○○、乙○○最後一次共同販
    賣毒品咖啡包犯行中（即附表一編號9），予以宣告沒收。
    扣案如附表二編號3、附表三編號1所示之愷他命，亦均為違
    禁物，應依前揭相同規定，在被告丁○○最後一次販賣愷他命
    之犯行中（即附表一編號10），宣告沒收。又包裝上開毒品
    之包裝袋，與上開毒品不能析離，應併沒收。
  ㈤本案扣得之其餘物品，均無證據證明與本案有關，爰均不予
    宣告沒收，附此敘明。
七、不另為無罪諭知部分：
　　公訴意旨另認被告丁○○就附表一編號3、4，被告乙○○就附表
    一編號11至14等部分所販賣之毒品咖啡包，除了混合第三級
    毒品4-甲基甲基卡西酮、甲基-N,N-二甲基卡西酮外，尚有
    混合第三級毒品硝甲西泮、第四級毒品硝西泮等成分，因此
    認其等上揭部分，均係涉犯毒品危害防制條例第4條第3項、
    第4項、第9條第3項之販賣第三級、第四級毒品而混合二種
    以上毒品罪等罪嫌。惟查，被告丁○○、乙○○到庭均供稱其等
    於上揭時間所販賣之毒品咖啡包，外包裝均係哈密瓜圖樣等
    語（本院卷三91頁），而依前揭內政部警政署刑事警察局鑑
    定書之鑑定結果，哈密瓜圖樣之毒品咖啡包並無第三級毒品
    硝甲西泮、第四級毒品硝西泮等成分（警3540卷112至11頁
    ），另卷內也無其他證據證明被告丁○○、乙○○於上揭時間所
    販賣之毒品咖啡包，確含有硝甲西泮、硝西泮成分，故此部
    分之事實自屬無法證明，惟因與上揭本院認定有罪之部分，
    具有一罪關係，爰均不另為無罪之諭知。　　
據上論斷，應依刑事訴訟法第299條第1項前段，毒品危害防制條
例第4條第3項、第4項、第6項、第9條第3項、第17條第1項、第2
項、第19條第1項，刑法第11條、第28條、第25條第2項、第30條
第2項、第51條第5款、第38條第1項、第74條第1項第1款、第2項
第5款、第8款、第93條第1項第2款，判決如主文。
本案經檢察官李鵬程提起公訴、檢察官葉美菁到庭執行職務
中　　華　　民　　國　　111 　年　　10　　月　　14　　日
                  刑事第三庭    審判長法  官  吳育霖
                                      法  官  方宣恩
                                      法  官  張佐榕
以上正本證明與原本無異。
如不服本判決，應於判決送達後20日內，向本院提出上訴狀。
中　　華　　民　　國　　111 　年　　10　　月　　14　　日
                                      書記官　連彩婷

附表一：
編號 販毒者 購毒者  交易時間/ 交易地點 交易金額 （新臺幣）/數量 毒品種類 宣告刑 1 丁○○ 甲○○ 110年6月24日0時25分許/ 嘉義縣○○市○○路000號前 2,200元/ 1公克 愷他命 丁○○販賣第三級毒品，處有期徒刑參年柒月。未扣案之犯罪所得新臺幣貳仟貳佰元沒收，於全部或一部不能沒收或不宜執行沒收時，追徵其價額。扣案如附表二編號7所示之物沒收。 2 丁○○ 甲○○ 110年7月6日5時12分許/ 嘉義市西區高鐵大道與埤竹路交岔口 2,000元/ 0.7公克 愷他命 丁○○販賣第三級毒品，處有期徒刑參年柒月。未扣案之犯罪所得新臺幣貳仟元沒收，於全部或一部不能沒收或不宜執行沒收時，追徵其價額。扣案如附表二編號7所示之物沒收。 3 丁○○ 乙○○ 110年7月4日23時許/ 嘉義縣○○市○○街000號前 5,400元/ 30包 哈密瓜毒品咖啡包 丁○○販賣第三級毒品而混合二種以上之毒品，處有期徒刑壹年捌月。未扣案之犯罪所得新臺幣伍仟肆佰元沒收，於全部或一部不能沒收或不宜執行沒收時，追徵其價額。扣案如附表二編號7所示之物沒收。 4 丁○○ 乙○○ 10年7月6日0時許/ 嘉義縣○○市○○路○段000巷0號前 800元/ 5包 哈密瓜毒品咖啡包 丁○○販賣第三級毒品而混合二種以上之毒品，處有期徒刑壹年伍月。未扣案之犯罪所得新臺幣捌佰元沒收，於全部或一部不能沒收或不宜執行沒收時，追徵其價額。扣案如附表二編號7所示之物沒收。 5 丁○○ 沈依琳 110年7月10日0時51分許/ 雲林縣○○鎮○○路00號「南陽國小」前 2,500元/ 1公克 愷他命 丁○○販賣第三級毒品，處有期徒刑參年柒月。未扣案之犯罪所得新臺幣貳仟伍佰元沒收，於全部或一部不能沒收或不宜執行沒收時，追徵其價額。扣案如附表二編號7所示之物沒收。 6 丁○○ 沈依琳 110年7月11日2時許/ 雲林縣○○鎮○○路00號「南陽國小」前 4,500元/ 2公克 愷他命 丁○○販賣第三級毒品，處有期徒刑參年柒月。扣案之犯罪所得新臺幣肆仟伍佰元、附表二編號7所示之物，均沒收。  7 丁○○ 乙○○ 甲○○ 110年7月11日2時許，甲○○透過微信與乙○○聯繫購買毒品咖啡包，之後於同日20時12分微信通話後不久進行交易（起訴書漏未記載實際交易之時間）/ 嘉義縣○○市○○路0○0號 300元/ 1包 AAPE毒品咖啡包 丁○○共同販賣第三級毒品而混合二種以上之毒品，處有期徒刑壹年伍月。扣案如附表二編號7所示之物沒收。 乙○○共同販賣第三級毒品而混合二種以上之毒品，處有期徒刑壹年肆月。未扣案之犯罪所得新臺幣參佰元沒收，於全部或一部不能沒收或不宜執行沒收時，追徵其價額。扣案如附表三編號2所示之物沒收。 8 丁○○ 乙○○ 微信暱稱張無忌之男子（真實姓名年籍不詳） 110年7月11日22時後某時（起訴書誤載為19時後某時，應予更正）/ 嘉義市魚市場某處 1,500元/ 5包 AAPE毒品咖啡包 丁○○共同販賣第三級毒品而混合二種以上之毒品，處有期徒刑壹年伍月。扣案之犯罪所得新臺幣壹仟伍佰元、附表二編號7所示之物，均沒收。 乙○○共同販賣第三級毒品而混合二種以上之毒品，處有期徒刑壹年肆月。扣案如附表三編號2所示之物沒收。 9 丁○○乙○○ 甲○○ 110年7月12日凌晨0時許/ 嘉義縣○○市○○路0○0號 900元/ 3包 AAPE毒品咖啡包 丁○○共同販賣第三級毒品而混合二種以上之毒品，處有期徒刑壹年伍月。扣案如附表二編號7所示之物沒收。 乙○○共同販賣第三級毒品而混合二種以上之毒品，處有期徒刑壹年肆月。扣案如附表三編號2所示之物沒收。 扣案如附表二編號1、2所示之物沒收。 10 丁○○ 乙○○ 丙○○ 110年7月12日0時42分許（起訴書誤載為1時15分許，應予更正）/ 嘉義市○區○○路0000號之亞信自助洗車場 2,200元/ 1公克 愷他命 丁○○販賣第三級毒品未遂，處有期徒刑壹年拾月。扣案之犯罪所得新臺幣貳仟貳佰元、附表二編號3、7、附表三編號1所示之物，均沒收。 乙○○幫助販賣第三級毒品未遂，處有期徒刑壹年貳月。扣案如附表三編號2所示之物沒收。  11 乙○○ 蔡○育 110年7月6日11時許/ 嘉義縣○○市○○○路00號【八號吐司】旁 300元/ 1包 哈密瓜毒品咖啡包 乙○○販賣第三級毒品而混合二種以上之毒品，處有期徒刑壹年肆月。未扣案之犯罪所得新臺幣參佰元沒收，於全部或一部不能沒收或不宜執行沒收時，追徵其價額。扣案如附表三編號2所示之物沒收。 12 乙○○ 蔡○育 110年7月7日13時許/ 嘉義縣○○市○○○路00號【八號吐司】旁 300元/ 1包 哈密瓜毒品咖啡包 乙○○販賣第三級毒品而混合二種以上之毒品，處有期徒刑壹年肆月。未扣案之犯罪所得新臺幣參佰元沒收，於全部或一部不能沒收或不宜執行沒收時，追徵其價額。扣案如附表三編號2所示之物沒收。 13 乙○○ 甲○○ 110年7月10日19時許/ 嘉義縣○○市○○路000號前 600元/ 2包 哈密瓜毒品咖啡包 乙○○販賣第三級毒品而混合二種以上之毒品，處有期徒刑壹年肆月。未扣案之犯罪所得新臺幣陸佰元沒收，於全部或一部不能沒收或不宜執行沒收時，追徵其價額。扣案如附表三編號2所示之物沒收。 14 乙○○ 甲○○ 110年7月11日12時26分通話後不久（起訴書誤載為11時，應予更正）/ 嘉義縣○○市○○路000號前 600元/ 2包 哈密瓜毒品咖啡包 乙○○販賣第三級毒品而混合二種以上之毒品，處有期徒刑壹年肆月。未扣案之犯罪所得新臺幣陸佰元沒收，於全部或一部不能沒收或不宜執行沒收時，追徵其價額。扣案如附表三編號2所示之物沒收。 

附表二：
編號 扣押物種類 數量 1 含有第三級毒品4-甲基甲基卡西酮（4-methylmethcathinone、Mephedrone、4MMC）、甲基-N,N-二甲基卡西酮（Methyl-N,N-Dimethylcathinone）成分之毒品咖啡包（包裝圖樣為哈密瓜） 60包 （驗前總淨重約122.84公克、驗餘總淨重約122.43公克，驗前總淨質淨重約2.45公克） 2 含有第三級毒品4-甲基甲基卡西酮（4-methylmethcathinone、Mephedrone、4MMC）、甲基-N,N-二甲基卡西酮（Methyl-N,N-Dimethylcathinone）及硝甲西泮（Nimetazepam）、第四級毒品硝西泮（Nitrazepam）成份之毒品咖啡包（包裝字樣為「AAPE」） 41包 （驗前總淨重約165.68公克、驗餘總淨重約165.19公克，驗前總淨質淨重約13.25公克） 3 第三級毒品愷他命 1包 （驗餘淨重0.1873公克） 4 記憶卡 1個 5 新臺幣 9,500元 6 夾鏈袋 1包 7 IPhone11（含SIM卡） 1支 8 IPhone6S（含SIM卡） 1支 9 IPhone7（含SIM卡） 1支 
附表三：
編號 扣押物種類 數量 1 第三級毒品愷他命 1包 （驗餘淨重0.7068公克） 2 IPhone-XR（含SIM卡） 1支 
附表四
編號 扣押物種類 數量 1 行車紀錄器（AZJ-513號自小客車） 1個